【裁判字號】    97,訴,619
【裁判日期】    970513
【裁判案由】    毒品危害防制條例
【裁判全文】
臺灣臺北地方法院刑事判決               97年度訴字第619號
公  訴  人  臺灣臺北地方法院檢察署檢察官
被      告  甲○○
上列被告因違反毒品危害防制條例案件，經檢察官提起公訴（九
十七年度毒偵字第五六五號），被告於準備程序進行中就被訴事
實為有罪之陳述，經合議庭裁定改行簡式審判程序，判決如下：
    主  文
甲○○施用第一級毒品，累犯，處有期徒刑捌月；又施用第二級
毒品，累犯，處有期徒刑陸月，扣案之第二級毒品甲基安非他命
壹包（毛重零點貳壹參公克、驗餘淨重零點零零貳捌公克）及內
含甲基安非他命殘渣（量微無法析離）之殘渣袋拾貳只均沒收銷
燬之。應執行有期徒刑壹年，扣案之第二級毒品甲基安非他命壹
包（毛重零點貳壹參公克、驗餘淨重零點零零貳捌公克）及內含
甲基安非他命殘渣（量微無法析離）之殘渣袋拾貳只均沒收銷燬
之。
    事  實
一、甲○○前於民國九十年間因施用毒品案件，經臺灣臺北地方
    法院檢察署檢察官聲請本院裁定送觀察、勒戒後，認無繼續
    施用毒品之傾向，於九十年二月十二日執行完畢釋放，並經
    該署檢察官於九十年二月一日以九十年度毒偵字第二九五號
    為不起訴處分確定；復因施用毒品案件，經本院於九十三年
    八月三十一日以九十三年度簡字第二一六五號判處有期徒刑
    三月，於九十三年十二月三日入監執行，於九十四年三月一
    日執行完畢出監；再因施用毒品案件，經本院於九十四年九
    月七日以九十四年度易字第一０八一號判處有期徒刑六月；
    又因施用毒品案件，經本院於九十五年六月三十日以九十五
    年度簡字第一六九五號判處有期徒刑六月，嗣上開二罪接續
    執行，於九十五年五月十二日入監執行，於九十六年五月七
    日執行完畢出監；猶不知悔改，明知海洛因係毒品危害防制
    條例第二條第二項第一款所列之第一級毒品，安非他命及甲
    基安非他命均係毒品危害防制條例第二條第二項第二款所列
    之第二級毒品，均不得任意持有或施用，竟仍基於施用第一
    級毒品海洛因之犯意，於九十七年一月二十九日下午二時許
    採尿前回溯回溯二十六小時內某時（確實時間不詳），在臺
    北縣新店市○○街一四八巷一一弄四號三樓住處，以不詳方
    式，施用第一級毒品海洛因一次；另基於施用第二級毒品安
    非他命及甲基安非他命之犯意，於九十七年一月二十六日晚
    間，在臺北縣新店市○○街一四八巷一一弄四號三樓住處，
    以將安非他命及甲基安非他命置入吸食器內燒烤吸食煙霧方
    式，施用安非他命一次。嗣於九十七年一月二十九日上午十
    時四十分許，在上揭住處為警搜索查獲，並扣得其友人所有
    之安非他命分裝杓二支、海洛因分裝杓二支，及內含甲基安
    非他命殘渣（量微無法析離秤重）之殘渣袋共十二包，及由
    員警將各殘渣袋內甲基安非他命集中整合為一包（毛重零點
    二一三公克、驗餘淨重零點零零二八公克），並採得其尿液
    檢驗結果，確呈安非他命、甲基安非他命及嗎啡陽性反應，
    因而查知上情。
二、案經臺北市政府警察局大安分局報請臺灣臺北地方法院檢察
    署檢察官偵查起訴。
    理  由
一、本案被告甲○○所犯係死刑、無期徒刑、最輕本刑為三年以
    上有期徒刑以外之罪，被告於行準備程序中就被訴事實為有
    罪之陳述，經法官告知簡式審判程序之旨，並聽取公訴人、
    被告之意見後，本院合議庭認為適宜由受命法官獨任進行簡
    式審判程序，而依刑事訴訟法第二百七十三條之一第一項規
    定，裁定改用簡式審判程序。
二、上揭犯罪事實，業據被告於本院審理中坦承不諱，而被告於
    前揭時地為警查獲時採得之尿液，經以ＥＩＡ酵素免疫分析
    法及以ＧＣ／ＭＳ氣相層析質譜儀鑑驗結果，確呈安非他命
    、甲基安非他命及海洛因代謝物嗎啡陽性反應，此有臺北市
    政府警察局偵辦毒品案件尿液檢體委驗單及臺灣尖端先進生
    技醫藥股份有限公司濫用藥物檢驗報告各一件存卷可稽（見
    偵查卷第四四、四五頁），並有搜索扣押筆錄、扣押物品目
    錄表、扣押物品收據各一件（見偵查卷第十六至二十頁），
    及扣押物品照片四張（見偵查卷第二一至二二頁）存卷可稽
    ，且有甲基安非他命殘渣袋十三只、海洛因分裝杓二支及安
    非他命分裝杓二支扣案可佐。又扣案殘渣袋十三只內之甲基
    安非他命殘渣經員警集中整合為一包，送請鑑定結果，確為
    甲基安非他命成分（毛重共零點二一三公克、驗餘淨重共零
    點零零二八公克），此有交通部民用航空局航空醫務中心九
    十七年二月二十五日航藥鑑字第０九七０八六四號毒品鑑定
    書一件（見偵查卷第五五至五六頁）存卷可參，堪信被告於
    本院審理中出於任意性之自白應與事實相符。茲查，被告前
    於九十年間因施用毒品案件，經臺灣臺北地方法院檢察署檢
    察官聲請本院裁定送觀察、勒戒後，認無繼續施用毒品之傾
    向，於九十年二月十二日執行完畢釋放，並經該署檢察官於
    九十年二月一日以九十年度毒偵字第二九五號為不起訴處分
    確定；復因施用毒品案件，經本院於九十三年八月三十一日
    以九十三年度簡字第二一六五號判處有期徒刑三月，於九十
    三年十二月三日入監執行，於九十四年三月一日執行完畢出
    監；再因施用毒品案件，經本院於九十四年九月七日以九十
    四年度易字第一０八一號判處有期徒刑六月；又因施用毒品
    案件，經本院於九十五年六月三十日以九十五年度簡字第一
    六九五號判處有期徒刑六月，嗣上開二罪接續執行，於九十
    五年五月十二日入監執行，於九十六年五月七日執行完畢出
    監，有上開不起訴處分書及臺灣高等法院被告前案紀錄表表
    各一件附卷可參。綜上所述，本件事證已臻明確，被告於觀
    察、勒戒執行完畢釋放後，五年內再犯本案施用毒品之犯行
    洵堪認定，應予依法論科。
三、核被告所為，係犯毒品危害防制條例第十條第一項施用第一
    級毒品罪，及同條例第十條第二項之施用第二級毒品罪。被
    告施用毒品前各持有毒品之行為，均為施用毒品之行為所吸
    收，不另論罪。又被告所犯上開二罪間，犯意個別，行為有
    異，應予分論併罰。茲查，被告前因施用毒品案件，經本院
    於九十四年九月七日以九十四年度易字第一０八一號判處有
    期徒刑六月；又因施用毒品案件，經本院於九十五年六月三
    十日以九十五年度簡字第一六九五號判處有期徒刑六月，嗣
    上開二罪接續執行，於九十五年五月十二日入監執行，於九
    十六年五月七日執行完畢出監，有臺灣高等法院被告全國前
    案紀錄表可按，其於有期徒刑執行完畢後五年內故意再犯本
    案有期徒刑以上之罪，為累犯，應依刑法第四十七條第一項
    規定各加重其刑。爰審酌被告素行不佳，明知施用毒品對於
    社會治安構成潛在威脅，前經觀察、勒戒處分後仍不思戒除
    毒癮，再犯本件施用毒品犯行，顯見其已無法拔除毒癮，而
    有予以隔離幫助其戒除之必要，惟斟酌其犯罪後坦承犯行，
    且施用毒品係屬自損身命之犯罪態樣等一切情狀，分別量處
    如主文所示之刑，並定其應執行之刑，以示懲戒。扣案之甲
    基安非他命一包（毛重零點二一三公克、驗餘淨重零點零零
    二八公克），及內含甲基安非他命殘渣袋十二只（甲基安非
    他命量微無法析離），均屬於查獲之毒品，爰依毒品危害防
    制條例第十八條第一項前段沒收銷燬之。另扣案之海洛因分
    裝杓二支及安非他命分裝杓二支，因被告否認為其所有，並
    辯稱為友人簡勝輝所有等語（見本院九十七年五月五日審判
    筆錄），亦查無證據證明係被告所有且供其施用毒品所用之
    物，爰不併予宣告沒收之。
據上論斷，依刑事訴訟法第二百七十三條之一第一項、第二百九
十九條第一項前段，毒品危害防制條例第十條第一項、第二項、
第十八條第一項前段，刑法第十一條前段、第四十七條第一項，
、第五十一條第五款，判決如主文。
本案經檢察官陳焜昇到庭執行職務。
中    華    民    國    97    年    5  月    13       日
                  刑事第十三庭法  官  郭顏毓
上正本證明與原本無異。
如不服本判決，應於判決送達後10日內向本院提出上訴狀 (應抄
附繕本)。
                              書記官  潘文賢
中    華    民    國    97    年    5     月    14    日
附錄本案論罪科刑法條：
毒品危害防制條例第十條
施用第一級毒品者，處六月以上五年以下有期徒刑。
施用第二級毒品者，處三年以下有期徒刑。


司法院資訊處製作；財團法人民間司法改革基金會備份。
